【裁判字號】    89,訴,1625
【裁判日期】    900503
【裁判案由】    毒品危害防制條例
【裁判全文】
臺灣高雄地方法院刑事判決                        八十九年度訴字第一六二五號
    公  訴  人  臺灣高雄地方法院檢察署檢察官
    被      告  甲○○○
    指定辯護人  本院公設辯護人乙○○
右列被告因違反毒品危害防制條例案件，經檢察官提起公訴（八十七年度偵字第二０
七五七號），本院判決如左：
    主  文
甲○○○連續販賣第一級毒品，累犯，處有期徒刑拾年，褫奪公權伍年。
扣案之第一級毒品海洛因壹包（驗後淨重零點伍公克）沒收銷燬之；販毒所得新台
幣壹萬仟伍佰元沒收，如全部或一部不能沒收時，以其財產抵償之。
    事  實
一、甲○○○前於民國八十六年間因違反麻醉藥品管理條例及藥事法案件，分別經本
    院判處有期徒刑五月、八月確定，業於八十八年四月十四日執行完畢。詎其仍不
    知悔改，復基於概括犯意，意圖營利，約自八十八年八月五日起至八十八年十月
    十四止，平均每星期三至四次，每次以五百元至一千元價格，連續在其坐落高雄
    縣大寮鄉○○村○○○路一二八巷一０九號住處或附近空屋內，多次販賣第一級
    毒品海洛因予丙○○施用。先後販賣海洛因予丙○○約二十七次（每星期以三次
    計，九星期共二十七次），販毒所得共一萬三千五百元（每次交易金額以五百元
    計算，即500x3x9＝13500）。嗣因丙○○另涉施用毒品案件經臺灣高雄地方法院
    檢察署發布通緝，為警八十八年十月二十二日緝獲後供出其所施用之海洛因係甲
    ○○○所購得，並帶同警方，於同日二十時許，至甲○○○上開住處佯裝欲向其
    購買海洛因，經甲○○○帶其至附近空屋內欲交付毒品時，旋即為喬裝偕同前往
    之便衣警員當場查獲，並扣得甲○○○所有擬販賣予丙○○之第一級毒品海洛因
    一包（驗後淨重０‧三五公克）。
二、案經高雄市政府警察局小港分局移送報臺灣高雄地方法院檢察署檢察官偵查起訴
    。
    理  由
一、訊據被告張簡金矢口否認有連續販賣海洛因予丙○○犯行，於偵查初訊時先辯稱
    ：是丙○○向伊要的，沒有向她收錢，因丙○○前以一只戒指向伊借一千元，戒
    指被伊小舊子拿走不能還她，她才說伊賣毒品給她云云；後又改稱：是與丙○○
    共同出資由其購入毒品放在伊處，查獲當日是丙○○來向伊拿毒品云云。惟查；
（一）被告確有上開販賣海洛因予丙○○施用之事實，業經證人丙○○初於警訊供稱
      ：「我是從今（八十八）年八月五日起經朋友介紹認識後就開始向他（指被告
      ）購買毒品，此後每星期向他購買三至四次，每次購買伍佰元至壹仟元左右，
      最後一次購買是在今（八十八）年十月十一至十四日間（詳細日期不記得了）
      ，每次均在其家中窗戶口或房屋邊一間空屋內交易，交易時都有一些看似吸毒
      之友人（甲○○○之朋友）在場」等語，且於警局當場指認確係在場之被告販
      賣海洛因予伊無訛（見警卷八十八年十月二十二日丙○○詢問筆錄）。丙○○
      嗣於偵查中經檢察官於八十八年十一月五日及八十八年十一月二十三日二次提
      訊時亦均肯認確實有向被告購買毒品，且稱：伊自有施用毒品起，就向被告購
      買毒品，被告是鄰村之人等語互核可佐，並表示伊前揭警訊筆錄之內容實在（
      見偵查卷第十三、十四及二十頁），而檢察官就被告所辯免費提供毒品予丙○
      ○施用一節訊之時，其亦堅決否認答稱：「不可能，每次都有付錢，毒品不可
      能送我」等語在卷（見偵查卷第二十頁反面）。由丙○○於偵查中就其確有向
      被告購買海落因之基本事實始終供述如一，嗣後並未翻異前供，或指述警訊所
      述不實在之情以觀，堪認其於警偵訊所為之陳述，應係基於自由意識下所為之
      供述，堪認為真實可採。雖於本院審理期間再次借提其到庭作證時，翻然否認
      警訊之供述，陳稱係警員教伊如此陳述等語，然其亦坦承被告確有多次提供毒
      品予伊施用之事實，且陳稱次數很多，從伊開始施用毒品起等語，惟經本院訊
      之被告為何會提供毒品予伊施用時，其竟稱：「不知道，我向他要，他就會拿
      給我」等語（見本院九十年一月五日審判筆錄），按海洛因係法律明定之違禁
      品，非吾人日常生活即可輕易取得，且其價格甚為高昂，被告豈會無故免費提
      供予丙○○施用，而丙○○之警訊筆錄確係警員依其供述所為記載，亦經製作
      筆錄之警員陳嘉寶於本院陳明（見前揭審判筆錄），丙○○於本院之所言倘若
      為真，衡情其於偵查中經檢察官提訊時應即會否認警訊筆錄之真實性，然其非
      但未質疑警訊筆錄，反向檢察官表示警訊筆錄之記載實在，益徵其於本院之證
      述並非真實，故被告所辯免費提供予丙○○，及丙○○嗣後於本院亦附和被告
      所為陳詞，均係卸責、迴護之詞，均無從採信。
（二）次查證人丙○○係因犯毒品案件經臺灣高雄地方法院檢察署發布通緝，為警於
      八十八年十月二十二日緝獲後，供出其所施用之海洛因係向被告所購得，並帶
      同警方於同日二十時許，至被告住處佯裝購買海洛因，經被告帶其至附近空屋
      內欲交付毒品時，為喬裝偕同前往之便衣警員當場查獲，並扣得被告當時擬欲
      販賣予丙○○之海洛因一包等情，已據丙○○及查獲警員陳嘉寶於本院證述明
      確，丙○○並稱警員事前並不知道被告姓名、住址，是伊提供予警員，並帶警
      員至被告住處查獲等語，由此查獲經過可知，在丙○○供述向被告購毒並帶警
      查獲被告前，警方並不知悉被告涉嫌販賣毒品，若非丙○○主動供出，警員豈
      能無中生有捏造該二人交易毒品之時間、地點、金額等情節，並進而與丙○○
      喬裝購毒之人至被告住處引誘被告與渠交易予以逮補，顯見丙○○於警訊時所
      為之供述，洵堪信為真實。被告嗣後又辯稱查獲當時係丙○○欲向其拿取共同
      出資購買之海洛因等詞，顯係卸責之詞，亦無可採。
（三）再查，扣案之海洛因一包，係丙○○帶同警方至被告住處佯裝欲向其購買海洛
      因時，經被告帶丙○○與喬裝偕同前往之便衣警員陳嘉寶至附近空屋內，出示
  欲交易之毒品予丙○○時，即為陳嘉寶表明身分予以逮補等情，亦經丙○○及
      陳嘉寶陳明在卷，且該包毒品經送驗結果，確含有第一級毒品海洛因成份，復
      有法務部調查局八十九年二月二十九日（八九）000000000號鑑定通
      知書一紙附卷足稽，而查獲地點係在被告住處附近空屋內，為丙○○所供述以
      往向被告購毒之地點，顯見被告應係認丙○○又欲向其購毒，而依照以往交易
      慣例帶丙○○至該處交易，應堪肯認，由此亦可證明丙○○警訊所述向被告購
      買海洛因之地點等情節，確為真實。被告猶辯稱該包毒品是警員在伊住處搜出
      ，要無可採，又被告另陳該包毒品係供伊施用云云，然被告查獲當日之尿液，
      經檢驗結果，並無嗎啡陽性反應，有高雄市立凱旋醫院煙毒尿液檢驗成績書一
      紙可參，其此部分之辯解，顯亦無從採信。至本院公設辯護人以丙○○因供出
      毒犯可能獲減刑之寬典，認其指訴被告販毒之證詞，係屬利己之陳述，證據力
      甚為薄弱一節，按丙○○雖可能因供出毒犯而得獲減刑之寬典，然此乃法律之
      規定，要難因此即認施毒者為警查獲後所供出毒品來源，均非真實，依前所述
      ，本案既有相當理由足以認定丙○○之警偵訊供述為真實，自得採為認定被告
      販賣海洛因事實之證據，公設辯護人此部分之辯護意旨，自嫌速斷。又被告雖
      未被查獲大量之海洛因毒品或夾鏈袋、天秤等物，然由證人丙○○於偵查中陳
      稱被告所販賣之數量均係一包約零點幾公克而已等語（見前揭偵查卷第十三頁
      反面），可知被告係以小劑量包裝，零星販售等方式販量海洛因，所販賣價格
      均係五千元至一千元間，尚非大、中盤商，是查無上開物品，亦無違經驗法則
      ，自不得以查無上開物品，即任意遽以推論被告無販賣之犯行。故公設辯護人
      執此為被告無販賣毒品之辯護，亦無可採認。
（四）末查，被告販賣海洛因予丙○○之次數、金額，丙○○已於警訊時供稱購買期
      間自八十八年八月五日起至八十八年十月十四日間，每星期約三、四次，每次
      購買金額五百元至一千元左右，偵查中亦稱：一包是五百到一千元等語甚詳（
      見偵查卷第十三頁反面），本院乃以有利於被告之認定，以每星期三次，每次
      五百元，共九星期，依此計算，被告販賣海洛因予丙○○施用之販毒所得共計
      為一萬三千五百元（即500x3x9＝13500），堪以認定。又意圖營利，係以有無
      對價關係為判斷，而海洛因係價格昂貴之違禁物，購買不易，且為政府懸為禁
      令嚴加取締，刑責甚重，茍無牟利之意圖，衡情被告應無甘冒被締判處重刑之
      危險，先後以五百元之價格，將海洛因販賣予丙○○吸食，顯係基於營利之目
      的，販賣海洛因予他人，要無疑義。
（五）綜上所述，被告連續販賣第一級毒品海洛因犯行，事證明確，洵堪認定。
三、核被告所為，係犯毒品危害防制條例第四條第一項之販賣第一級毒品罪。被告先
    後多次販賣海洛因犯行，時間緊接，所犯罪名相同，顯係基於概括犯意反覆為之
    ，為連續犯，應依刑法第五十六條規定論以一罪。又被告前於八十六年間因違反
    麻醉藥品管理條例及藥事法案件，分別經本院判處有期徒刑五月、八月確定，業
    於八十八年四月十四日執行完畢等事實，有本院被告院內索引卡紀錄表、台灣高
    等法院被告全國前案紀錄表及臺灣高雄地方法院檢察署刑案資料查註紀錄表在卷
    可稽，並經本院向監所查明，復有本院辦理刑案電話查詢登記表供參，其受有期
    徒刑之執行完畢後，五年內再犯本件有期徒刑以上之罪，為累犯，本應依刑法第
    四十七條之規定加重其刑，惟該罪之法定刑為死刑、無期徒刑，依法已不得加重
    ，故不再加重其刑。再查，被告意圖牟利，販賣第一級毒品海洛因，對於社會之
    危害固屬非淺，惟其販賣期間不長，獲利亦非鉅，並未大量販賣予不特定之人，
    且為警查扣之海洛因數量僅０˙三五公克，與一般販賣海洛因之大、中盤商等毒
    梟未可等比，惡性尚非重大，若處以最輕法定刑之無期徒刑猶嫌過重，客觀上足
    以引起一般同情，衡情堪可憫恕，茲依刑法第五十九條之規定減輕其刑。審酌被
    告為賺取差價利潤，販賣海洛因予他人施用，助長施用，戕害他人健康，犯後猶
    無悔意，且前有犯罪前科，有前揭刑案紀錄表可稽，素行顯屬不佳，惟念其販毒
    所得不多等一切情狀，量處如主文所示之刑，並就其犯罪之性質，認有褫奪公權
    之必要，併予宣告褫奪公權五年。扣案海洛因一包（驗後淨重０˙三五公克），
    經鑑定結果，雖係第一級毒品海洛因，前已敘明，應依毒品危害防制條例第十八
    條第一項前段之規定，宣告沒收銷燬之；另被告販毒所得一萬三千五百元，應依
    毒品危害防制條例第十九條第一項宣告沒收之，如全部或一部不能沒收時，應以
    其財產抵償之。至鑑驗耗損之毒品部分，既已滅失，即無庸再為沒收諭知，附此
    敘明。
據上論斷，應依刑事訴訟法第二百九十九條第一項前段，毒品危害防制條例第四條第
一項、第十八條第一項前段、第十九條第一項，刑法第十一條、第五十六條、第四十
七條、第五十九條、第三十七條第二項、第三項，判決如主文。
中      華      民      國    九十      年      五      月      三      日
                                  臺灣高雄地方法院刑事庭
                                      法  官  陳淑卿
右正本證明與原本無異。
如不服本判決，應於判決送達後十日內，向本院提出上訴狀。
                                      書記官  陳朝宗
中      華      民      國    九十      年      五      月      六      日
附錄本判決論罪科刑法條：
毒品危害防制條例第四條第一項；
  製造、運輸、販賣第一級毒品者，處死刑或無期徒刑；處無期徒刑者，得併科新台
  幣一千萬元以下罰金。


司法院資訊處製作；財團法人民間司法改革基金會備份。
